臺灣板橋地方法院交通事件裁定　　　　 96年度交聲字第410號
原處分機關　交通部公路總局臺北區監理所
異　議　人
即受處分人　甲○○
上列受處分人因違反道路交通管理處罰條例案件，對於交通部公
路總局臺北區監理所中華民國九十六年三月六日所為北監自裁字
第裁四○─ＣＧ0000000號裁決處分聲明異議，本院裁定
如下：
　　主　文
異議駁回。
　　理　由
一、按汽車駕駛人，行車速度，超過規定之最高時速，處新臺幣
    （下同）一千二百元以上二千四百元以下罰鍰；又汽車駕駛
    人違反第四十條第一項者，除依原條款處罰鍰外，並予記違
    規點數一點，道路交通管理處罰條例第四十條第一項、第六
    十三條第一項第一款分別定有明文。次按「汽車駕駛人之行
    為有左列情形之一，當場不能或不宜攔截製單舉發者，得對
    汽車所有人逕行舉發處罰：‧‧‧六其他違規行為經以科學
    儀器取得證據資料者。」、「前項逕行舉發，應記明車輛牌
    照號碼、車型等可資辨明之資料，查明汽車所有人姓名或名
    稱、住址後，製單舉發處罰之。」、「本條例之處罰，受舉
    發違反道路交通管理事件之受處罰人，認為受舉發之違規行
    為應歸責他人者，應於舉發違反道路交通管理事件通知單應
    到案日期前，檢附相關證據及應歸責人相關證明文件，向處
    罰機關告知應歸責人，處罰機關應即另行通知應歸責人到案
    依法處理。逾期未依規定辦理者，仍依本條例各該違反條款
    規定處罰。」，道路交通管理處罰條例第七之二條第一項第
    六款、第二項、第八十五條第一項亦規定甚明。再按「送達
    ，於應受送達人之住居所、事務所或營業所為之。但在行政
    機關辦公處所或他處會晤應受送達人時，得於會晤處所為之
    。」、「於應送達處所不獲會晤應受送達人時，得將文書付
    與有辨別事理能力之同居人、受僱人或應送達處所之接收郵
    件人員。」、「送達，不能依前二條規定為之者，得將文書
    寄存送達地之地方自治或警察機關，並作送達通知書兩份，
    一份黏貼於應受送達人住居所、事務所、營業所或其就業處
    所門首，另一份交由鄰居轉交或置於該送達處所信箱或其他
    適當位置，以為送達。」、「前項情形，由郵政機關為送達
    者，得將文書寄存於送達地之郵政機關。」，行政程序法第
    七十二條第一項、第七十三條第一項、第七十四條第一項、
    第二項分別規定明確可循。
二、本件異議人即受處分人甲○○於民國九十五年六月十八日十
    時六分許，駕駛車牌號碼為Ｙ八─三○六八號之自用小客貨
    車在臺北縣新店市○○路白馬寺前往碧潭方向行駛時，因於
    上開最高速限為六十公里之道路上，以時速七十八公里之車
    速行駛，超過最高速限十八公里，經設置於路旁之雷達測速
    照相機以拍照之方式取證後，由舉發單位臺北縣政府警察局
    交通隊逕行掣單舉發（舉發單號：北縣警交字第ＣＧ000
    0000號），嗣原處分機關乃據以依道路交通管理處罰條
    例第四十條第一項之規定，於九十六年三月六日以北監自裁
    字第裁四○─ＣＧ0000000號處罰鍰新臺幣（下同）
    二千二百元，並依同條例第六十三條第一項第一款規定（裁
    決書漏載第一款），記違規點數一點等情，有上開舉發違反
    道路交通管理事件通知單與違反道路交通管理事件裁決書乙
    件在卷可稽。
三、聲明異議意旨略以上開違規情事經警照相舉發後，伊始終未
    接獲舉發通知單，而無從照章自動繳納罰鍰，迄至收受裁決
    書後始知悉此事，故原處分未以最低罰鍰裁處，逕科與較高
    額之罰鍰，實難甘服，爰依法聲明異議，請求撤銷原處分云
    云。
四、經查：
  (一)揭異議人超速行駛之違規事實，有採證照片二幀在卷可稽，
    足以認定異議人於上開時、地因行車速度超過規定最高時速
    之違規事實。又駕駛人之違規行為經以科學儀器取得證據資
    料者，當場不能或不宜攔截製單舉發者，而對汽車所有人逕
    行舉發處罰，再由汽車所有人檢附相關證據及應歸責人相關
    證明文件，向處罰機關告知應歸責人，由處罰機關另行通知
    應歸責人到案依法處理，本件舉發員警既係以測速照相科學
    儀器取得證據資料，在異議人仍高速行駛之情形下，基於異
    議人及公眾行車安全之考量，堪認符合當場不宜攔截製單舉
    發之情形，是本件員警據以逕行舉發處罰，合於法定程序。
  (二)異議人雖以前開情詞置辯，惟查：
    1.本件原舉發機關逕行舉發而填製上開舉發通知單後，係向
      異議人住所地即臺北縣中和市○○街一一二巷二二弄二○
      之一號（即二○號二樓）以郵寄方式寄送，指定應到案日
      期為九十五年八月五日前，惟因無人收受經郵局招領逾期
      後退回舉發機關，嗣舉發機關再次以郵寄方式向異議人上
      址住所寄送舉發通知單，並指定到案期日為九十五年九月
      十四日，惟仍未獲會晤本人亦無受領文書之同居人、受僱
      人或應送達處所之接收郵件人員，遂依上開行政程序法關
      於寄存送達之規定，於九十五年九月一日將該舉發通知書
      寄存於中和國光街郵局，並作送達通知書二份，一份粘貼
      於應受送達人門首，另一份置於受送達處所信箱或適當位
      置，以為送達，此有臺北縣政府警察局九十六年五月二十
      九日北縣警交字第○九六○○六五二二六號函及所附送達
      證書乙份與交寄大宗掛號函件存根二份影本等在卷可憑，
      是該舉發通知書業依寄存送達之規定，於九十五年九月一
      日合法送達異議人無誤。則異議人雖未實際接獲舉發通知
      書，惟原舉發機關既係依上開法定程序送達，自己發生合
      法送達之效力，不因異議人實際上有無收受而有所異。
  (三)再者道路交通管理處罰條例所定罰鍰之處罰，受處罰人接獲
    違反道路交通管理事件通知單後，於十五日內得不經裁決，
    逕依第九十二條第三項之罰鍰基準規定，向指定之處所繳納
    結案；不服舉發事實者，應於十五日內，向處罰機關陳述意
    見；其不依通知所定期限前往指定處所聽候裁決，且未依規
    定期限繳納罰鍰結案或向處罰機關陳述意見者，處罰機關得
    逕行裁決之；又違反道路交通管理處罰條例第五十三條之規
    定，逾越應到案期限三十日以上繳納罰鍰或逕行裁決處罰者
    ，機車部分處罰四千五百元，道路交通管理處罰條例第九條
    第一項及違反道路交通管理事件統一裁罰準表分別規定甚明
    。本件異議人係於九十六年三月十二日始至原處分機關到案
    陳述而申訴，有其所書之申訴書在卷可按，顯已逾原指定到
    案日即九十五年九月十四日達六十日以上，則處分機關依上
    開規定及違反道路交通管理事件統一裁罰準表所定之標準，
    裁處罰鍰二千二百元，亦無於法不符之處，是異議人執此而
    為異議，容無理由。
五、綜上所述，原處分機關依據道路交通管理處罰條例第四十條
    第一項、第六十三條第一項第一款之規定，裁處受處分人罰
    鍰二千二百元，並計違規點數乙點，核無違誤，本件受處分
    人之異議為無理由，應予駁回。
據上論斷，應依道路交通案件處理辦法第十九條，裁定如主文。
中　　華　　民　　國　　96　　年　　6 　　月　　13　　日
                      交通法庭  法　官  楊  博  欽
以上正本證明與原本無異
如不服本裁定應於送達後五日內向本院提出抗告狀
                                書記官　李  慈  容
中　　華　　民　　國　　96　　年　　6 　　月　　13　　日
